臺灣板橋地方法院民事裁定　　　　　　　100年度抗字第142號
抗　告　人　陳美華
上列抗告人與相對人中崙實業有限公司間因選派清算人事件，對
於中華民國100 年7 月28日本院100 年度司字第44號裁定提起抗
告，本院裁定如下：
    主  文
抗告駁回。
抗告費用新臺幣壹仟元由抗告人負擔。
    理  由
一、按抗告及再抗告，除本法另有規定外，準用民事訴訟法關於
    抗告程序之規定，非訟事件法第46條定有明文。又抗告不合
    法者，抗告法院應以裁定駁回，民事訴訟法第495 條之1 第
    1 項、第444 條第1 項前段亦有明文。
二、本件抗告意旨略以：中崙實業有限公司（下稱中崙公司）之
    原董事長陳月霞係抗告人之母親，陳月霞於民國99年9 月1
    日逝世，惟中崙公司之郵政劃撥儲金於99年9 月13日被提領
    新臺幣（下同）3,690,000 元，嗣中崙公司於100 年6 月29
    日召開股東會議，負責人邱淑貞對於上開款項均無法提出說
    明，且因股東間不合，懇請鈞院判准中崙公司之股份重新計
    算、核准中崙公司解散、選派清算人、分割共有財產、賠償
    損失，爰依法提起抗告，請求廢棄原裁定等語。
三、按解散之公司除因合併、分割或破產而解散外，應行清算，
    公司法第24條定有明文。依同法第26條之1 規定，公司經中
    央主管機關撤銷或廢止登記者，亦準用之。又公司之清算，
    以全體股東為清算人。但本法或章程另有規定或經股東決議
    ，另選清算人者，不在此限；不能依第79條規定定其清算人
    時，法院得因利害關係人之聲請，選派清算人；於有限公司
    準用之，公司法第79條、第81條、第113 條分別定有明文。
    是公司法人經解散者，始應行清算，且於無法定、章程另有
    規定或經股東決議選任清算人時，始得聲請法院選派清算人
    。經查，本件中崙公司迄未辦理解散或廢止登記，有該公司
    變更登記資料、經濟部商業司公司資料查詢附卷可稽，並經
    本院依職權查證屬實，是該公司並無須開始行清算程序之情
    形。從而，抗告人僅以公司資金流向不明、股東不合為由，
    聲請本院選派清算人、核准解散、分割財產、損失賠償等，
    依前開說明，於法即有未合，不應准許。抗告意旨執前詞指
    摘原裁定不當，求予廢棄，非有理由，應予駁回。
四、據上論結，本件抗告為無理由，依非訟事件法第46條、第21
    條第2 項、第24條第1 項，民事訴訟法第495 條之1 第1 項
    、第449 條第1 項、第95條、第78條，裁定如主文。
中    華    民    國   100    年    9     月    20    日
                  民事第三庭  審判長法  官 陳財旺
                                    法  官 林錫凱
                                    法  官 吳金芳
以上正本證明與原本無異。
本裁定不得再抗告。
中    華    民    國   100    年    9     月    21    日
                                    書記官 湯景富